臺灣新北地方法院民事裁定
111年度聲字第298號
聲  請  人  孔文    
代  理  人  賴安國律師
相  對  人  仲信資融股份有限公司

法定代理人  陳鳳龍  
上列當事人間聲請停止執行事件，本院裁定如下：
    主  文
聲請人供擔保新臺幣柒拾捌萬柒仟元後，本院111年度司執字第1
48630號清償債務強制執行事件，及臺灣臺北地方法院111年度司
執助字第15181號清償債務強制執行事件，於本院111年度訴字第
2867號債務人異議之訴事件判決確定、和解或撤回起訴前應暫予
停止。
    理      由
一、按強制執行程序開始後，除法律另有規定外，不停止執行。
    有回復原狀之聲請，或提起再審或異議之訴，或對於和解為
    繼續審判之請求，或提起宣告調解無效之訴、撤銷調解之訴
    ，或對於許可強制執行之裁定提起抗告時，法院因必要情形
    或依聲請定相當並確實之擔保，得為停止強制執行之裁定，
    強制執行法第18條定有明文。所謂必要情形，應由法院就再
    審或異議之訴在法律上是否顯無理由，以及如不停止執行，
    將來是否難於回復執行前之狀態，及倘予停止執行，是否無
    法防止債務人濫行訴訟以拖延執行，致債權人之權利無法迅
    速實現等各種情形予以斟酌，以資平衡兼顧債務人及債權人
    雙方之利益，且於債務人聲明願供擔保時，亦然（最高法院
    98年度台抗字第375號裁定意旨參照）。是於強制執行程序
    開始後，債務人因提起異議之訴而聲明願供擔保，聲請裁定
    停止強制執行時，法院如認有停止執行之必要，非不得依其
    聲請，定相當並確實之擔保，為停止強制執行之裁定，至該
    異議之訴實體上有無理由，則非法院於裁定停止強制執行時
    應予審酌之事項（最高法院97年度台抗字第631號裁定意旨
    參照）。又聲請人本此裁定所供之擔保，係以擔保債權人因
    聲請人聲請停止強制執行不當可能遭受之損害獲得賠償為目
    的，是法院定此項擔保，其數額應依標的物停止執行後，債
    權人未能即時受償或利用該標的物所受之損害額，或其因另
    供擔保強制執行所受之損害額定之，非以標的物之價值或其
    債權額為依據（最高法院91年度台抗字第429號裁定參照）
    。
二、本件聲請意旨略以：本院111年度司執字第148630號清償債
    務強制執行事件（下稱系爭執行事件），相對人係執債權憑
    證為執行名義，聲請執行聲請人對於第三人鼎超國際有限公
    司之薪資債權及聲請人之存款債權，經本院執行處於111年1
    1月9日核發移轉命令，將聲請人對於鼎超國際有限公司之債
    權，在新臺幣（下同）898778元，及自87年8月21日起至清
    償日止，按年利率百分之10.4計算之利息，並自87年8月21
    日起至清償日止，按上開利率百分之20計算之違約金，另在
    17315元範圍內移轉於相對人，本院並囑託臺灣臺北地方法
    院強制執行聲請人對於第三人臺北光復郵局（臺北36支）之
    存款債權，並經臺灣臺北地方法院以111年度司執助字第151
    81號清償債務強制執行事件（下稱系爭囑託執行事件）受理
    在案，該強制執行程序於相對人全部受償前，尚未終結。然
    因上開債務係聲請人之被繼承人林阿郎所積欠之債務，依修
    正後之民法繼承編施行法第1條之3第4項規定，聲請人應以
    所得遺產為限，負清償責任，且請求權已罹於消滅時效，又
    聲請人對於第三人鼎超國際有限公司之薪資債權、對於第三
    人臺北光復郵局（臺北36支）之存款債權，均係聲請人之固
    有財產，是聲請人已對相對人提起債務人異議之訴，且若許
    相對人繼續執行，聲請人必將受有難以補償之損害，為此願
    供擔保，請准於異議之訴事件判決確定前停止執行等語。
三、經查，聲請人以其向本院提起債務人異議之訴為由，聲請裁
    定停止系爭執行事件及系爭囑託執行事件之強制執行程序，
    本件執行事件目前仍在進行中，且聲請人所提之債務人異議
    之訴亦經本院以111年度訴字第2867號受理在案，有聲請人
    提出蓋有本院收狀章之民事起訴狀影本在卷可憑，並經本院
    調取相關卷宗核閱無訛。則聲請人於本案訴訟之主張是否有
    理由，尚須受訴法院調查審認，若逕於本件執行程序對聲請
    人之財產為強制執行，恐將難以回復原狀，難謂無停止執行
    之必要，揆諸首開規定，聲請人聲請停止本件執行程序，為
    有理由，應予准許。
四、聲請人主張之前揭事實，業經本院調取相關卷宗核閱屬實，
    則依前開規定，聲請人聲請本院許其提供相當並確實之擔保
    ，停止系爭執行程序，應屬有據。再就應供擔保部分，相對
    人因停止強制執行程序所受損害，應以其未能即時受償所受
    之利息損失為據。查相對人於本件執行事件請求強制執行之
    金額為898778元，及自87年8月21日起至清償日止，按年利
    率百分之10.4計算之利息，並自87年8月21日起至清償日止
    ，按上開利率百分之20計算之違約金，並請求17315元，是
    依相對人主張之利率核算，計至聲請人提起本案訴訟時即11
    1年11月16日，相對人所得請求之本金、利息、違約金，累
    計應係0000000元，包含本金898778元、自87年8月21日起至
    起訴日即111年11月16日止，按年息百分之10.4計算之利息0
    000000元、上開期間按前開利率百分之20計算之違約金4531
    77元及另請求17315元，故本案訴訟為得上訴第三審之事件
    ，參酌司法院發布之各級法院辦案期限實施要點第2條規定
    ，第一、二、三審通常程序審判案件之期限分別為1年4月、
    2年、1年，共計4年4月，茲依上開標準，並按法定遲延利息
    即週年利率5%計算，認相對人因停止執行致未能即時受償之
    損害額約為787011元（計算式：0000000×5%×4.33年＝787011
    ，元以下四捨五入），本院取其概數，酌定聲請人應提供之
    擔保金額為787000元。
五、依強制執行法第18條第2項，裁定如主文。
中　　華　　民　　國　　111 　年　　11　　月　　22　　日
                  民事第七庭    法　官　陳映如
以上正本係照原本作成。
如對本裁定抗告，應於收受裁定正本送達後10日內向本院提出抗
告狀，並繳納抗告裁判費新臺幣1,000元整。
中　　華　　民　　國　　111 　年　　11　　月　　22　　日
                                書記官　黃頌棻